【裁判字號】    99,審聲,27
【裁判日期】    990319
【裁判案由】    停止執行
【裁判全文】
臺灣高雄地方法院民事裁定              99年度審聲字第27號
聲  請  人  百鋐營造有限公司
法定代理人  甲○○
相  對  人  丙○○
            乙○○
當事人間聲請停止執行事件，本院裁定如下：
    主  文
聲請人供擔保新台幣參拾萬元後，本院九十九年度司執字第七六
一九號強制執行事件，關於聲請人部分之強制執行程序，於本院
九十九年度審訴字第六一九號債務人異議之訴事件判決確定前，
應暫予停止。
    理  由
一、聲請意旨略以：相對人前以高雄市三民區調解委員會97年民
    調字第1078號調解書向鈞院聲請對聲請人所有之京城商業銀
    行股份有限公司（下稱京城銀行）股票為強制執行，經本院
    以99年度司執字第7619號強制執行事件受理，並扣押上開股
    份在案。惟聲請人已於99年3 月18日，以上開債務業已清償
    完畢為由，提起債務人異議之訴，現由本院以99年度審訴字
    第619 號民事事件受理在案，爰依強制執行法第18條第2 項
    之規定，聲請准供擔保後停止強制執行。
二、按有回復原狀之聲請，或提起再審或異議之訴，或對於和解
    為繼續審判之請求，或提起宣告調解無效之訴，撤銷調解之
    訴，或對於法院依強制執行法第4 條第1 項第5 款之裁定提
    起抗告時，法院因必要情形或依聲請定相當並確實擔保，得
    為停止強制執行之裁定，強制執行法第18條第2 項定有明文
    。又法院裁定准許停止強制執行所定之擔保金，係備供債權
    人因停止執行所受損害之賠償，其數額應依標的物停止執行
    後，債權人未能即時受償或利用該標的物所受之損害額，或
    其因另供擔保強制執行所受之損害額定之，非以標的物之價
    值或其債權額為依據。（最高法院91年度台抗字第429 號裁
    定意旨參照）
三、經查：聲請人係以兩造間債務業已清償完畢為由，提起債務
    人異議之訴，聲請停止本院99年度司執字第7619號強制執行
    程序，此經本院調取上開執行卷宗及本院99年度審訴字第61
    9 號債務人異議之訴事件卷宗核閱屬實，是聲請人聲請停止
    執行，即屬有據。又相對人聲請強制執行之債權額為新臺幣
    （下同）3,000,000 元，並已就聲請人名下之京城銀行股票
    103,000 股予以扣押乙節，業經本院審閱上開執行卷宗無訛
    ，則相對人因停止執行所受之損害，應為無法拍賣上開股票
    取償之損害，是本件停止執行之擔保金之酌定，自應以聲請
    人遭查封之上開股票價額為計算之依據。本院審酌聲請人遭
    查封之股票價額約為3,000,000 元，相對人因停止執行致無
    法運用該筆款項，可能受有利息之損害，及聲請人提起之上
    開債務人異議之訴可上訴至第二審，依司法院頒布之各級法
    院辦案期限實施要點，第一、二審辦案期限合計為3 年又4
    個月，而本案爭點在於聲請人主張債務已清償完畢有無理由
    等情，預估至訴訟確定約需時2 年，上開相對人可能受償數
    額以法定利息即年息5%計算為適當，故酌定擔保金額為
    300,000 元（計算式：3,000,000 ×5%×2=300,000 ）。
四、依強制執行法第18條第2項，裁定如主文。
中    華    民    國    99    年    3     月    19    日
                    民事第二庭法  官  謝  雨  真
正本證明與原本無異。
如不服本裁定應於送達後10日內向本院提出抗告狀，並繳納裁判
費新台幣1,000元。
中    華    民    國    99    年    3     月    19    日
                              書記官  林  昭  吟

司法院資訊處製作；財團法人民間司法改革基金會備份。
